臺灣高雄地方法院民事判決　　　　　　　99年度訴字第2011號
原　　　告　渣打國際商業銀行股份有限公司
法定代理人　曾璟璇
訴訟代理人　林明康
被　　　告　謝岱融
上列當事人間請求損害賠償事件，經本院刑事庭裁定移送前來（
99年度附民字第345 號），原告於本院並為訴之縮減，本院於民
國100 年2 月16日言詞辯論終結，判決如下：
    主  文
被告應給付原告新臺幣玖拾伍萬元，及自民國九十九年七月十七
日起至清償日止，按年息百分之五計算之利息。
訴訟費用由被告負擔。
本判決得假執行。
    事實及理由
一、原告主張：被告基於行使偽造私文書及為自己不法之所有之
    概括犯意，持偽、變造訴外人吳維席之身分證正反面影本、
    醫療機構開業執照影本、醫師執業執照證明影本等資料，於
    民國99年4 月16日向原告申辦信用貸款，並在該申請書上偽
    造吳維席之署押，持之交付原告作為徵信之用，致原告因而
    陷於錯誤，而於99年4 月20日核准其申請之信用貸款新臺幣
    （下同）1,000,000 元（帳號0000-000000 號），原告並於
    同日將上開核貸款項撥入被告指定之帳戶內，被告於同年4
    月21日持偽、變造之印鑑前往提領，迄今仍未清償分文。被
    告上開不法行為已致原告因而受有損害，爰依民法第184 條
    第1 項、第185 條、第213 條、第203 條之規定，向被告請
    求損害賠償等語。並聲明：被告應給付原告950,000 元（於
    100 年2 月16日當庭縮減）及自被告收受刑事附帶民事訴訟
    起訴狀繕本翌日起至清償日止，按年息5 ％計算之利息。
二、被告則當庭自承願意依據原告請求內容而為賠償，並於言詞
    辯論程序中對原告之請求而為認諾。
三、按當事人於言詞辯論時為訴訟標的之捨棄或認諾者，應本於
    其捨棄或認諾為該當事人敗訴之判決，民事訴訟法第384 條
    定有明文。查原告主張依侵權行為之法律關係請求被告應給
    付原告95萬元，及刑事附帶民事起訴狀繕本送達翌日即99年
    7 月17日起至清償日止按週年利率5%計算之利息，業據被告
    於言詞辯論時就原告前開請求均表示認諾在卷（參見本院卷
    第38頁），揆諸前揭說明，本院自應逕為被告敗訴之判決，
    故原告前揭請求為有理由，應予准許。
四、此外，本件乃本於被告認諾而為判決，應依民事訴訟法第38
    9 條第1 項第1 款規定依職權宣告假執行。
五、據上論結，本件原告之訴為有理由，依民事訴訟法第384 條
    、第389 條第1 項第1 款、第78條，判決如主文。
中    華    民    國    100     年    2     月  25    日
                   民事鳳山分庭 審判長法  官 楊富強
                                      法  官 何悅芳
                                      法  官 張琬如
以上正本係照原本作成。
如不服本判決，應於送達後20日內，向本院提出上訴狀並表明上
訴理由，如於本判決宣示後送達前提起上訴者，應於判決送達後
10日內補提上訴理由書（須附繕本）。
中    華    民    國   100    年    2     月    25    日
                                      書記官 劉國偉